---
title: "Bayesian"
author: "Yosune Miquelajauregui/LANCIS"
date: "5 de diciembre de 2017"
output: word_document
---

#Script para calcular probabilidades condicionadas de frecuencia dada la precipitación a nivel de AGEB.

1. Importar datos
```{r,Importar datos,eval=T}
Bayesiano <-read.csv ("C:\\Users\\Usuario\\Documents\\Inundaciones\\Precipitacion_Inundacion\\Datos_Bayesiano\\Datos0714.csv", header=T)
str(Bayesiano) 
```
2. Obtener percentiles
```{r,Obtener percentiles,eval=T}
quantile(Bayesiano$Precipitacion, c(.25, .50, .75))
range(Bayesiano$Precipitacion)  
quantile(Bayesiano$Frecuencia, c(.25, .50, .75))
quantile(Bayesiano$Volumen,  c(.25, .50, .75))
```
3. Crear categorías
```{r,Crear categorías ,eval=T}
Bayesiano$FrecCateg<-ifelse(Bayesiano$Frecuencia<5, "1",ifelse(Bayesiano$Frecuencia>4.99 & Bayesiano$Frecuencia<21.4,"2",ifelse(Bayesiano$Frecuencia>21.39 & Bayesiano$Frecuencia<69.7, "3", "4")))
Bayesiano$PrecCateg<-ifelse(Bayesiano$Precipitacion<571.8, "1",ifelse(Bayesiano$Precipitacion>571.79 &Bayesiano$Precipitacion<638.8,"2",ifelse(Bayesiano$Precipitacion>638.79 & Bayesiano$Precipitacion<725.4, "3", "4")))
Bayesiano$VolCateg<-ifelse(Bayesiano$Volumen< 6.6, "1",ifelse(Bayesiano$Volumen> 6.59&Bayesiano$Volumen<21.4,"2",ifelse(Bayesiano$Volumen>21.39 & Bayesiano$Volumen<69.70, "3", "4")))
```

```{r,eval=T}
head(Bayesiano)
```

4. Obtener el número de AGEBS en cada categoría
```{r,eval=T}
TablaPrecFrec <- xtabs(~FrecCateg+PrecCateg, data=Bayesiano)
TablaPrecVolu <- xtabs(~VolCateg+PrecCateg, data=Bayesiano)
```

5. Obtener probabilidades condicionadas
```{r,Probabilidades ,eval=T}
probF1<- TablaPrecFrec[,1]/sum(TablaPrecFrec[,1])
probF2<- TablaPrecFrec[,2]/sum(TablaPrecFrec[,2])
probF3<- TablaPrecFrec[,3]/sum(TablaPrecFrec[,3])
probF4<- TablaPrecFrec[,4]/sum(TablaPrecFrec[,4])

probV1<- TablaPrecVolu[,1]/sum(TablaPrecVolu[,1])
probV2<- TablaPrecVolu[,2]/sum(TablaPrecVolu[,2])
probV3<- TablaPrecVolu[,3]/sum(TablaPrecVolu[,3])
probV4<- TablaPrecVolu[,4]/sum(TablaPrecVolu[,4])
```

6. Asignar probabilidades a las AGEBS
```{r, eval=T}
Bayesiano$ProbaFP<-ifelse(Bayesiano$FrecCateg== "1"& Bayesiano$PrecCateg=="1",probF1[1], ifelse(Bayesiano$FrecCateg== "2"& Bayesiano$PrecCateg=="1",probF1[2],ifelse(Bayesiano$FrecCateg== "3"& Bayesiano$PrecCateg=="1",probF1[3],ifelse(Bayesiano$FrecCateg== "4"& Bayesiano$PrecCateg=="1",probF1[4], ifelse(Bayesiano$FrecCateg== "1"& Bayesiano$PrecCateg=="2",probF2[1],ifelse(Bayesiano$FrecCateg== "2"& Bayesiano$PrecCateg=="2",probF2[2],ifelse(Bayesiano$FrecCateg== "3"& Bayesiano$PrecCateg=="2",probF2[3],ifelse(Bayesiano$FrecCateg== "4"& Bayesiano$PrecCateg=="2",probF2[4],ifelse(Bayesiano$FrecCateg== "1"& Bayesiano$PrecCateg=="3",probF3[1], ifelse(Bayesiano$FrecCateg== "2"& Bayesiano$PrecCateg=="3",probF3[2],ifelse(Bayesiano$FrecCateg== "3"& Bayesiano$PrecCateg=="3",probF3[3],ifelse(Bayesiano$FrecCateg== "4"& Bayesiano$PrecCateg=="3",probF3[4],ifelse(Bayesiano$FrecCateg== "1"& Bayesiano$PrecCateg=="4",probF4[1],ifelse(Bayesiano$FrecCateg== "2"& Bayesiano$PrecCateg=="4",probF4[2],ifelse(Bayesiano$FrecCateg== "3"& Bayesiano$PrecCateg=="4",probF4[3],probF4[4])))))))))))))))

Bayesiano$ProbaVP<-ifelse(Bayesiano$VolCateg== "1"& Bayesiano$PrecCateg=="1",probV1[1], ifelse(Bayesiano$VolCateg== "2"& Bayesiano$PrecCateg=="1",probV1[2],ifelse(Bayesiano$VolCateg== "3"& Bayesiano$PrecCateg=="1",probV1[3],ifelse(Bayesiano$VolCateg== "4"& Bayesiano$PrecCateg=="1",probV1[4], ifelse(Bayesiano$VolCateg== "1"& Bayesiano$PrecCateg=="2",probV2[1],ifelse(Bayesiano$VolCateg== "2"& Bayesiano$PrecCateg=="2",probV2[2],ifelse(Bayesiano$VolCateg== "3"& Bayesiano$PrecCateg=="2",probV2[3],ifelse(Bayesiano$VolCateg== "4"& Bayesiano$PrecCateg=="2",probV2[4],ifelse(Bayesiano$VolCateg== "1"& Bayesiano$PrecCateg=="3",probV3[1], ifelse(Bayesiano$VolCateg== "2"& Bayesiano$PrecCateg=="3",probV3[2],ifelse(Bayesiano$VolCateg== "3"& Bayesiano$PrecCateg=="3",probV3[3],ifelse(Bayesiano$VolCateg== "4"& Bayesiano$PrecCateg=="3",probV3[4],ifelse(Bayesiano$VolCateg== "1"& Bayesiano$PrecCateg=="4",probV4[1],ifelse(Bayesiano$VolCateg== "2"& Bayesiano$PrecCateg=="4",probV4[2],ifelse(Bayesiano$VolCateg== "3"& Bayesiano$PrecCateg=="4",probV4[3],probV4[4])))))))))))))))
```

7. Probabilidades acumuladas para cada categoría de precipitació
```{r,Probabilidades acumuladas ,eval=T}
####Sacar probabilidades acumuladas
cummulativeP1 <- c(probF1[1], probF1[1]+probF1[2],probF1[1]+probF1[2]+probF1[3],probF1[1]+probF1[2]+probF1[3]+probF1[4])
cummulativeP2 <- c(probF2[1], probF2[1]+probF2[2],probF2[1]+probF2[2]+probF2[3],probF2[1]+probF2[2]+probF2[3]+probF2[4])
cummulativeP3 <- c(probF3[1], probF3[1]+probF3[2],probF3[1]+probF3[2]+probF3[3],probF3[1]+probF3[2]+probF3[3]+probF3[4])
cummulativeP4 <- c(probF4[1], probF4[1]+probF4[2],probF4[1]+probF4[2]+probF4[3],probF4[1]+probF4[2]+probF4[3]+probF4[4])
```

8. Graficar probabilidades acumuladas
```{r,Graficar probabilidades acumuladas ,eval=T}
plot(cummulativeP1,type="l", col="blue", ylab= "Probabilidad acumulada", xlab="Precipitación")
lines(cummulativeP2,type="l", col="green")
lines(cummulativeP3,type="l", col="orange")
lines(cummulativeP4,type="l", col="red")
legend(3,0.6, c("P1","P2","P3","P4"), horiz=F,bty="n",
lty=1,lwd=2,col=c("blue","green","orange","red"))
```

9. Salvar resultados
```{r,Tablas ,eval=F}
write.csv(Bayesiano, file="C:\\Users\\Usuario\\Documents\\Inundaciones\\Precipitacion_Inundacion\\ProbabilidadesbayesianAGEB0714.csv")
```

10.Una vez lista la tabla, se utilizó ArcGIS para asignar un ID de Colonias, un ID de AGEB y un valor de precipitación promedio para el periodo 2007-2014 a nivel de AGEB.

